臺灣桃園地方法院刑事判決　　　　　　　　　　　　　九十三年度易字第二號
　　公　訴　人　臺灣桃園地方法院檢察署檢察官
　　被　　　告　甲○○
　　　　　　　　丁○○
右列被告因賭博案件，經檢察官提起公訴（九十二年度偵字第九六四二、一六八四三
號），本院判決如左：
    主  文
甲○○、丁○○均無罪。
    理  由
一、公訴意旨略以：梅玉增（業經本院另案審結）自民國九十一年間起，受韓自強、
    韓自立、韓自健、古金太及陳秀美（以上五人由檢察官另案偵辦中）等人之聘僱
    ，擔任韓自強等人所經營位於桃園縣八德市○○路二十巷二十七弄二十一號一樓
    「富達電子遊藝場」之登記負責人，梅玉增並僱用丙○○、曾君如、王婉齡為富
    達電子遊藝場員工，渠等共同基於與不特定賭客賭博財物之犯意聯絡，與行為分
    擔，在上址擺設賓果行星八人座、雙魚座、跑馬八人座等賭博性電動玩具，與不
    特定賭客賭博財物，其賭博方式為由賭客以新台幣二百元開二百四十分，賭客所
    累積之分數如不想再玩，即由開分員洗分後，交付積分卡予賭客後，再由外場員
    工，以一比一比例即一分一元以現金向賭客換回積分卡，渠等均恃賭博為生，並
    以之為常業。迨於九十二年五月二十七日十九時四十五分許（聲請簡易判決處刑
    書誤載為十八時，應予更正），適有賭客即被告甲○○、丁○○及戊○○（另行
    審結）、宋清益、蕭榮銘、施永滄、高中禮、劉永欽、黃崇貴、乙○○、呂世麟
    等人（宋清益以下共八人業經本院另案審結）在上址之「富達電子遊藝場」賭博
    財物時，為警當場查獲，並扣得上開賭博性電動玩具等物。因認被告甲○○、丁○○二人均涉有刑法第二百六十六條第一項之賭博罪嫌。
二、本件公訴人認被告二人涉有右開犯行，係以同案被告孫曜光、韓自立、陳秀美於
    警偵訊時坦承不諱，並有現場查扣之電動機具等物為其主要論據。訊據被告二人
    均堅決否認有何賭博情事，被告甲○○辯稱：伊是在吉隆行公司上班，當天伊是
    依公司指示去該遊藝場查看公司送的香煙有無問題，剛好警察就來臨檢，伊不是
    遊藝場的員工也不是去賭博等語；被告丁○○辯稱：伊在夜市賣衣服，當天剛好
    跟戊○○去遊藝場找乙○○，是乙○○叫伊跟戊○○是遊藝場找他，他要跟伊買
    衣服送給他太太，叫伊直接把衣服拿給他，他要給伊錢，伊並不是遊藝場的員工
    也沒有去賭博等語。
三、按犯罪事實，應依證據認定之，無證據不得認定犯罪事實。又不能證明被告犯罪
    者，應諭知無罪之判決，刑事訴訟法第一百五十四條第二項、第三百零一條第一
    項分別定有明文。又認定犯罪事實所憑之證據，固不以直接證據為限，間接證據
    亦包括在內，然而無論直接或間接證據，其為訴訟上之證明，須於通常一般之人
    均不致有所懷疑，而得確信其為真實之程度者，始得據為有罪之認定，倘其證明
    尚未達到此一程度，而有合理之懷疑存在時，事實審法院在心證上無從為有罪之
    確信，自應為無罪之判決。次案被告之自白為證據之一種，須非出於強暴、脅迫
    、利誘、詐欺或其他不正之方法，且與事實相符者，方得採為證據，故被告雖經
    自白，仍應調查其他必要之證據，以察其與事實是否相符，茍無法證據其與事實
    相符，根本即失其證據之證明力，不得採為判斷事實之根據。最高法院七十六年
    台上字第四九八六號、四十六年台上字第八０九號分別著有判例可資參照。
四、經查：
（一）本件同案被告梅玉增自九十一年間起，受僱於韓自立、韓自強、古金太、陳秀
      美等人所經營之前開「富達電子遊藝場」之公眾得出入之場所，並登記為該遊
      藝場之負責人，擺放電動賭博機具「雙魚座」、「跑馬八人座」、「賓果行星
      八人座」等機台，與不特定客人賭博財物，復僱用亦具犯意聯絡之同案被告丙○○、曾君如、王婉齡等人在該遊藝場擔任現場負責人、開、洗分、及向賭客
      換現金等職務。右揭機台均以一比一之比例開、洗分，由賭客與前揭各電動機
      台依不同玩法任意押注對賭，如押中可得押注分數不等倍數之積分，若未押中
      ，該次賭資即歸梅玉增贏取，而累積之積分即可向店內兌回等額之現金。嗣於
      九十二年五月二十七日，桃園縣政府警察局桃園分局青溪派出所員警丘景倫喬
      裝賭客至上址把玩機台並累積分數後，由曾君如為丘員洗分並將一千分之積分
      卡拿給丘員，邱員再將積分卡交給丙○○，丙○○即將一條七星牌香菸及一千
      一百分積分卡交給邱員，並指示丘員撥打門口左側牆上一支00000000
      00號電話即可兌換現金，丘員即依指示撥打該支電話並在門口等候，於當日
      晚間十九時四十三分許，即由該遊藝場內之不詳姓名之員工前來向丘員收回香
      菸及積分卡，並將一千元交予邱員後離去，丘員即通知同仁前來查獲等情，業
      據證人韓自立、即同案被告梅玉增於偵查中坦承不諱，復經本院於同案被告梅
      玉增、丙○○、曾君如、王婉齡等人所涉賭博罪案件時審認無訛，並均經判決
      有罪在案（見本院九十三年壢簡字第八一號刑事判決），堪認前開富達電子遊
      藝場確有經營以賭博機具與不特定人賭博財物之情。
（二）查被告甲○○及丁○○二人雖均於警員丘景倫在前開「富達電子遊藝場」查獲
      時在場，為其二人所不否認，惟訊據被告二人自警、偵訊至本院審理時均堅詞
      否認有賭博情事。經查，證人丙○○於警訊時證稱：「：：：甲○○是我們公
      司請他送香煙的送貨員，其未打玩電玩；：：丁○○她是與戊○○一起來找朋
      友的」等語（見九十二年度偵字第九六四二號偵查卷第十至十一頁），於本院
      審理時復證稱：「（你在當天警方查緝本案時，甲○○、戊○○、丁○○三人
      是否在現場？）是的。」、「（他們是賭客或是員工？）甲○○是我們的廠商
      ，剛好來送菸，戊○○及丁○○說是要來找朋友。」、「（警方查緝現場之前
      ，他們三人有無在現場把玩機台？）沒有。」、「（認識戊○○、丁○○、甲○○？）三人都認識，甲○○是送菸的廠商，丁○○、戊○○是我的朋友」等
      語（見本院九十三年五月十四日審判筆錄），及同案被告戊○○於本院審理時
      亦供稱：「我就是跟丁○○找乙○○」等語（見本院九十三年五月十四日審判
      筆錄），再參諸卷附違反社會秩序維護法案件現場紀錄表（見同上偵查卷第六
      十頁），該紀錄表之「行為人欄」在被告甲○○部分另附記（送貨）、被告丁○○部分另附記（未上機），而證人即同為查獲本件之員警賴進興於本院審理
      時則證述：「（該現場紀錄表，有記載被告甲○○是送貨，丁○○未上機，是
      指何意？）未上機是表示沒有坐在電玩機台前把玩」、「（當天你進入到富達
      遊藝場時，丁○○是否確實沒有坐在機台前把玩？）是的。」等語（見本院九
      十三年五月十四日審判筆錄），均核與被告甲○○所辯查獲當天伊是依公司指
      示去該遊藝場查看公司送的香煙有無問題，剛好警察就來臨檢，並不是去賭博
      等語，及被告丁○○所辯查獲當天伊剛好跟戊○○去遊藝場找乙○○並沒有賭
      博等語相符，被告甲○○、丁○○前開所辯，尚非無據。除此而外，其他在場
      之賭客宋清益、蕭榮銘、施永滄、高中禮、劉永欽、黃崇貴、乙○○、呂世麟
      等人亦均未有指證被告甲○○、丁○○二人在員警查獲當天有在該遊藝場內把
      玩電動機具或洗分兌換現金之情事（有同案被告宋清益等人之警訊筆錄可稽）
      。是在未能發現相當證據足證被告甲○○、丁○○二人確有如公訴人所指之賭
      博事情前，尚不得遽以被告二人於員警查獲上開富達電子遊藝場有賭博犯行時
      在場，即認被告二人有賭博行為。
（三）至扣案之雙魚座機台、賓果行星八人座、跑馬八人座機台，及富達保留再玩憑
      證、開分鎖匙、甫兌予喬裝員警丘景倫之賭資一千元、七星牌香菸等物，僅得
      證明同案被告梅玉增、丙○○、曾君如、王婉齡等人共同以上開遊藝場擺設之
      電動機具供人把玩並洗分兌換現金之賭博犯行，與被告甲○○、丁○○是否即
      在上開遊藝場把玩機台並有兌換現金之賭博行為欠缺關連性，據此，上開扣押
      之物，自難作為不利被告二人事實之認定。
（四）綜上所述，公訴人所舉上開證據方法尚有合理性懷疑存在，致本院無法形成有
      罪之確信，根據「罪證有疑，利於被告」之證據法則，即不得遽為不利被告之
      認定。此外，復查無其他積極證據足以證明被告二人有何公訴人所指之賭博犯
      行，揆諸首開法條之說明，不能證明被告犯罪，依法應諭知被告甲○○、丁○○無罪之判決。
（五）末按被告甲○○經合法傳喚無正當理由未到庭，惟本院認應對甲○○為無罪之
      諭知，爰不待其陳述逕行判決。
據上論斷，應依刑事訴訟法第三百零六條、第三百零一條第一項，判決如主文。
本案經檢察官鍾和憲到庭執行職務。
中      華      民      國      九十三      年      七    月    十三    日
                                臺灣桃園地方法院刑事第七庭
                                    審判長法  官  孫惠琳
                                          法  官  劉為丕
                                          法  官  林惠霞
右正本證明與原本無異。
如不服本判決，應於送達後十日內，向本院提出上訴狀。
                                          書記官  陳恩如
中      華      民      國      九十三      年      七    月    十四    日
